【裁判字號】    95,易,104
【裁判日期】    950421
【裁判案由】    竊盜
【裁判全文】
臺灣嘉義地方法院刑事判決               95年度易字第104號
    公  訴  人  臺灣嘉義地方法院檢察署檢察官
    被      告  丙○○
上列被告因竊盜案件，經檢察官提起公訴（九十五年度偵字第九
五二號）及移送併辦（九十五年度偵字第二○七一號），本院合
議庭裁定由受命法官獨任進行簡式審判程序而為判決如下：
    主  文
丙○○連續竊盜，累犯，處有期徒刑捌月。
    事  實
一、丙○○前於民國九十年間因竊盜案件，經臺灣高等法院高雄
    分院九十年度上易字第七二一號刑事判決判處有期徒刑二年
    確定，後移付執行，九十一年十二月十一日假釋付保護管束
    ，九十二年六月二十日期滿未據撤銷，以執行完畢論；九十
    三年間因竊盜案件，經本院九十三年度嘉簡字第六七四號刑
    事簡易判決判處有期徒刑三月，如易科罰金以銀元三百元折
    算一日確定，九十四年一月十一日執行易科罰金完畢；九十
    四年間因竊盜案件，經臺灣高雄地方法院九十四年度簡字第
    三六七三號刑事簡易判決判處有期徒刑四月，如易科罰金以
    銀元三百元折算一日確定，九十四年十二月六日執行易科罰
    金完畢；九十四年間因竊盜案件，經臺灣高雄地方法院九十
    四年度簡字第六○九三號刑事簡易判決判處有期徒刑五月，
    如易科罰金以銀元三百元折算一日，九十四年十二月八日確
    定，尚未執行。詎仍不知悔改，意圖為自己不法之所有，基
    於概括之犯意，連續於：(一)九十五年一月十日上午十時十五
    分許，在嘉義縣民雄鄉頭橋六七二號前，因見乙○○所有牌
    照號碼Ｃ八－四三七○號自小客車其內無人且車窗半開停放
    該處而有機可乘，竟徒手伸進該車內竊取乙○○所有之粉紅
    色皮包一只（內含手機三支、心型金戒指二個、心型金項鍊
    一條、龍型金戒指一紙、新台幣約九萬元、板信商銀嘉義分
    行支票一本、臺灣企銀民興分行支票一本、第一銀行北港分
    行支票一本、身分證一張、印章一個、郵局存簿一本、郵局
    提款卡二張、臺灣企銀提款卡一張、駕駛執照一張、行車執
    照一張、人民幣共六十五元（五元、十元、五十元紙鈔各一
    張）、港幣二十元紙鈔一張、馬來西亞幣十元紙鈔一張等物
    ，起訴書誤載為郵局提款卡一張，亦漏載臺灣企銀提款卡一
    張）得手後逃逸。嗣於九十五年一月二十五日，警方至丙○
    ○位於嘉義縣民雄鄉興南村十七鄰頭橋七三二號一樓住處實
    施搜索，扣得乙○○失竊之手機一支，人民幣共六十五元（
    五元、十元、五十元紙鈔各一張）、港幣二十元紙鈔一張、
    馬來西亞幣十元紙鈔一張、粉紅色皮包一個，始悉上情。(二)
    於九十五年二月十七日下午一時二十分許，在嘉義縣民雄鄉
    ○○村○○路○段一七七號前，因見甲○○所有牌照號碼Ｊ
    五－三四二九號自小客車其內無人且車窗未關停放該處而有
    機可乘，竟徒手伸進該車內竊取甲○○所有之背包一只（內
    含新台幣三千元、駕駛執照一張、行車執照一張、身分證一
    張、提款卡二張、信用卡四張、健保卡三張，併辦意旨書誤
    載為皮包一只，亦漏載駕駛執照一張）得手後逃逸。嗣經警
    方調閱失竊地點監視器拍攝錄影紀錄，始循線查獲。
二、案經乙○○訴由嘉義縣警察局民雄分局報告臺灣嘉義地方法
    院檢察署檢察官偵查起訴及移送併辦。
    理  由
一、本件被告丙○○所涉犯者為刑法第三百二十條第一項法定刑
    為「五年以下有期徒刑、拘役或五百元以下罰金」之竊盜罪
    ，非死刑、無期徒刑、最輕本刑為三年以上有期徒刑之罪或
    高等法院管轄第一審案件。本院行準備程序中，被告就被訴
    事實為有罪之陳述（本院卷第二十頁準備程序筆錄），經告
    知簡式審判程序之旨，並聽取檢察官及被告之意見後，本院
    爰依刑事訴訟法第二百七十三條之一第一項裁定（本院卷第
    二十三頁）由受命法官獨任進行簡式審判程序。因此，本件
    簡式審判程序之證據調查依刑事訴訟法第二百七十三條之二
    規定不受同法第一百五十九條第一項、第一百六十一條之二
    、第一百六十一條之三、第一百六十三條之一及第一百六十
    四條至第一百七十條規定之限制，此合先敘明。
二、上揭犯罪事實，業據被告坦承不諱（本院卷第二十六頁審理
    筆錄），核與被害人乙○○、甲○○等於警訊時指陳失竊情
    節相符，復有搜索扣押筆錄、扣押物品目錄表、贓物認領保
    管單、被害報告單、現場照片、監視器錄影翻拍照片等可資
    佐證。因之，被告自白核與事實相符，事證明確，其犯行堪
    予認定。
三、核被告所為，係犯刑法第三百二十條第一項之竊盜罪。其先
    後犯行，時間緊接，方法雷同，所犯係構成要件相同之罪名
    ，顯係基於概括犯意為之，應依刑法第五十六條連續犯規定
    論以一罪，並加重其刑。另查，被告前於九十年間因竊盜案
    件，經臺灣高等法院高雄分院九十年度上易字第七二一號刑
    事判決判處有期徒刑二年確定，後移付執行，九十一年十二
    月十一日假釋付保護管束，九十二年六月二十日期滿未據撤
    銷，以執行完畢論；九十三年間因竊盜案件，經本院九十三
    年度嘉簡字第六七四號刑事簡易判決判處有期徒刑三月，如
    易科罰金以銀元三百元折算一日確定，九十四年一月十一日
    執行易科罰金完畢；九十四年間因竊盜案件，經臺灣高雄地
    方法院九十四年度簡字第三六七三號刑事簡易判決判處有期
    徒刑四月，如易科罰金以銀元三百元折算一日確定，九十四
    年十二月六日執行易科罰金完畢等情，有臺灣嘉義地方法院
    檢察署刑案資料查註紀錄表、臺灣高等法院被告前案紀錄表
    各一份在卷可參，其受有期徒刑之執行完畢，五年以內再犯
    本件有期徒刑以上之罪，為累犯，應依刑法第四十七規定，
    遞加重其刑。公訴人雖僅就事實欄(一)之犯行提起公訴，未論
    及其他部分，然檢察官就犯罪事實一部起訴者，其效力及於
    全部，本件被告之全部犯罪事實，既具有連續犯之裁判上一
    罪關係，已如前述，本院自得併予審理。本院爰依被告之陳
    述（本院卷第二十八頁審判筆錄）及前開前案紀錄資料，審
    酌被告年富力盛，不知進取，貪圖他人財物之犯罪動機及目
    的；犯罪時未受明確之刺激；獨自一人徒手竊盜之手段；離
    婚，育有一子一女，分別為九歲、七歲，女友照顧，前妻不
    知去向，父親辭世，母親健在，有心臟病，從事臨時工，月
    薪約三萬五千元，須撫養母親之生活狀況；前有數次竊盜前
    科，最近一次犯竊盜罪甫於九十四年十二月六日執行完畢，
    品行不佳；國小畢業之智識程度；與被害人素不相識；犯行
    破壞社會治安，造成被害人諸多不便，違反注意義務重大；
    犯罪後尚能坦承犯行之態度等一切情狀，判處如主文所示之
    刑，以示懲儆。
據上論斷，應依刑事訴訟法第二百七十三條之一第一項、第二百
九十九條第一項前段，刑法第五十六條、第三百二十條第一項、
第四十七條，罰金罰鍰提高標準條例第一條前段，判決如主文。
本案經檢察官陳昭廷到庭執行職務。
中    華    民    國    95    年    4     月    21    日
                        刑事第一庭  法  官  張 道 周
上列正本證明與原本無異。
如不服本判決，應於判決送達後10日內向本院提出上訴狀（應附
繕本）。告訴人或被害人如對於本判決不服者，應具備理由請求
檢察官上訴，其上訴期間之計算係以檢察官收受判決正本之日期
為準。
中    華    民    國    95    年    4     月    21    日
                                    書記官  黃 意 雯
附記本判決之論罪法條全文
刑法第三百二十條第一項
意圖為自己或第三人不法之所有，而竊取他人之動產者，為竊盜
罪，處五年以下有期徒刑、拘役或五百元以下罰金。


司法院資訊處製作；財團法人民間司法改革基金會備份。
